臺灣臺中地方法院民事裁定　　　　　　100年度家聲字第142號
聲　請　人　廖進滄
相　對　人　劉廖秀鑾
上列聲請人聲請為受監護宣告之人劉廖秀鑾選任特別代理人事件
，本院裁定如下：
    主      文
選任廖進滄擔任受監護宣告之人劉廖秀鑾辦理被繼承人劉阿秀遺
產分割事件之特別代理人。
聲請程序費用由聲請人負擔。
    理      由
一、按監護人之行為與受監護人之利益相反或依法不得代理時，
    法院得因監護人、受監護人、主管機關、社會福利機構或其
    他利害關係人之聲請或依職權，為受監護人選任特別代理人
    ，民法第一千零九十八條第二項定有明文。次按成年人之監
    護，除本節有規定者外，準用關於未成年人監護之規定，民
    法第一千一百一十三條亦有規定。
二、聲請意旨略以：聲請人之姊劉廖秀鑾（女、民國○○○年○
    月○日生、身分證統一編號：Ｚ000000000號）因
    車禍腦傷，致無法合理處理自己事務，而達心神喪失之程度
    ，經本院於九十八年九月八日以九十八年度禁字第二九四號
    裁定宣告為禁治產人，嗣劉廖秀鑾之法定監護人劉阿秀於九
    十九年十月一日死亡，經本院於一百年二月二十五日以一百
    年度監字第一號裁定選定其子即劉榮智為監護人，聲請人廖
    進滄為會同開具財產清冊之人。因相對人之配偶劉阿秀死亡
    後留有遺產，現繼承人等欲辦理遺產分割事宜，惟監護人劉
    榮智與受監護人劉廖秀鑾同為劉阿秀之繼承人，就遺產分割
    有利害衝突，為維護受監護宣告之人權益計，爰聲請選任聲
    請人廖進滄（男、四十年九月四日生，身分證號碼Ｚ000
    000000號）擔任受監護宣告之人劉廖秀鑾辦理劉阿秀
    遺產分割事件之特別代理人等語。
三、聲請人主張其為受監護宣告之人劉廖秀鑾之弟，劉廖秀鑾之
    配偶劉阿秀於九十九年十月一日死亡，而劉廖秀鑾與其監護
    人劉榮智同為劉阿秀之繼承人，而有辦理遺產分割之必要等
    事實，業據聲請人提出戶籍謄本、繼承系統表、劉阿秀之財
    產歸屬資料清單等為證，並經本院調取九十八年度禁字第二
    九四號宣告禁治產事件、一百年度監字第一號選定受監護宣
    告人監護人事件等卷宗查閱屬無訛，自堪信為真實。劉廖秀
    鑾為受監護宣告之人，其與監護人劉榮智既同為劉阿秀之繼
    承人，在辦理遺產分割時，其等利益相反，依法監護人自不
    得代理，則揆諸前揭說明，聲請人聲請為劉廖秀鑾選任特別
    代理人，為有理由。而聲請人廖進滄係劉廖秀鑾之弟，為其
    三親等旁系血親；且廖進滄亦已表明同意擔任特別代理人之
    意願，有其同意書一紙在卷可憑。是本院認由廖進滄擔任劉
    廖秀鑾辦理該遺產分割事件之特別代理人，應屬妥適，爰選
    任之。
四、依非訟事件法第二十一條第二項、民事訴訟法第九十五條、
    第七十八條，裁定如主文。
中    華    民    國   100    年    5     月    31    日
                  家事法庭      法  官  林純如
以上正本係照原本作成。
如對本裁定抗告須於裁定送達後10日內向本院提出抗告狀，並應
繳納抗告費新台幣1000元整。
中    華    民    國   100    年    5     月    31    日
                                書記官  王麗麗